# 请教陈版主，关于收购亏损子公司的相关问题

提问人：小闲一会 时间：2015-11-25 23:19:18
假如A公司实收资本 500 万元，未分配利润-600，净资产-100万元，同时账面上存在应付股东B公司的借款 1000 万元。 现C公司收购B公司持有的A公司100%股权，协议约定如下：股权平价转让，转让价格为 500 万元，同时B公司将对A公司的应收款 1000 万元作价 400万元转让给C公司。问题：C公司如何做账务处理？

回答人：chenyiwei
对C而言，如果为非同一控制下合并，则将总价 900 万元按股权和债权的相对公允价值比例分配，分别作为合并成本（股权投资成本）和债权投资成本。 如果是同一控制下合并，则股权按零值入账，冲减资本公积 500 万元，债权按 400 万元入账。

提问人：小闲一会 时间：2015-11-26 09:27:26
版主，交易后，A公司账面应付股东C公司的款项是否需要由 1000 万元调整为 400 万元，视同为股东对公司的债权豁免了 600 万元，不然C公司合并A公司的时候，内部往来余额不一致，怎么抵销？

回答人：chenyiwei
A对C的支付义务金额仍然是 1000 万，不应调整。但C对A账面上应确认应收款项 1000 万和坏帐准备 600 万，这样双方往来仍然是可以抵平的。合并报表层面将内部坏帐准备转回即可。